# 请教陈老师，关于IFRS 15下的定价促销以及无偿赠送方式的促销

提问人：橙子凳子 时间：2017-11-14 09:39:39
@chenyiwei 陈老师，你好
《计学撮要 2015 》版中，对于商家无偿赠送的促销方式有专门讨论，对于特定期间的促销，免单成本计入销售费用；一元秒杀类似的折扣促销，相关折扣成本计入销售费用。
请问， 2018 年IFRS 15执行后，相关成本还是计入销售费用吗？

回答人：chenyiwei
新准则下“应付客户对价”部分对此有讨论。在成立客户合同的前提下，除非应付客户对价系对应于特定的可辨认商品或服务，且该商品或服务的公允价值与应付客户对价金额相当，否则一般应冲减销售收入而不是确认费用。对那些无需前提条件的赠送，因为不存在客户合同，所以不在此限，仍按赠品的公允价值计入销售费用。

提问人：橙子凳子 时间：2017-11-14 18:20:01
谢谢陈老师！@chenyiwei 所以，对于一元秒杀类似的折扣促销，产品成本的结转是计入营业成本了，而不是销售费用。 举个例子可能会清楚些，比如某公司举办限量一元秒杀手机的活动，手机成本价 1000 ，秒杀商品提供 100 个。 那这 100 个手机确认的收入是 100块，对应结转的营业成本是100×1000=100,000 而随机免单的促销，由于IFRS 15下，这类属于无代价的，应该没有收入可确认，相关的商品成本是否可以计入销售费用呢？还用上面的例子，假设有 10 个免单资格，那这 10 个手机的商品成本10,000块，是计入销售费用还是营业成本呢？

回答人：chenyiwei
如果免单是无条件的，不属于额外购买选择权，则计入销售费用。